【裁判字號】    92,上易,746
【裁判日期】    920910
【裁判案由】    恐嚇
【裁判全文】
臺灣高等法院臺南分院刑事判決           九十二年度上易字第七四六號   孝股
    上  訴  人  臺灣臺南地方法院檢察署檢察官
    被      告  乙○○
右上訴人因被告恐嚇案件，不服臺灣臺南地方法院九十二年度易字第七二八號中華民
國九十二年六月三十日第一審判決（起訴案號：臺灣臺南地方法院檢察署九十一年度
偵字第一０八一三號），提起上訴，本院判決如左：
    主  文
上訴駁回。
    理  由
一、檢察官起訴意旨略以：被告乙○○因其父親於台南縣永康市○○路九０一號奇美
    醫院住院就醫，而與奇美醫院之外包廠商環保專員甲○○相識，於民國九十一年
    六月十六日八時五十分許，二人在奇美醫院電梯內相遇，因細故起爭執，二人竟
    各自基於傷害人身體之犯意，互毆而均受有傷害（傷害部分撤回告訴經檢察官不
    起訴處分）。嗣當日十一時許，乙○○仍心有不甘，欲至奇美醫院十三樓甲○○
    之辦公室再次尋釁，遂先以電話詢問甲○○是否在辦公室，適謝民輝、許美月及
    甲○○在辦公室，由謝民輝接聽該電話，詎乙○○竟在電話中對謝民輝及甲○○
    恐嚇稱：「我不要用告的，我要用叫人打她（指甲○○），將她剁手剁腳」等語
    ，致謝民輝、甲○○心生畏懼，而危害於安全，因認被告乙○○涉犯刑法第三百
    零五條恐嚇罪云云。
二、公訴人認被告乙○○涉有前開犯行，無非係以前揭恐嚇事實，業據告訴人甲○○
    指訴歷歷。且證人謝民輝證稱：乙○○打電話到伊辦公室，有說要將甲○○剁手
    剁腳之詞，並有電話錄音帶及譯文在卷可證為論據。檢察官上訴則以：（一）被
    告當日打電話尋釁，由証人謝民輝接聽，於電話中被告詢問証人謝民輝告訴人是
    否在場  ，業據証人謝民輝証明在卷，則被告於電話中對証人謝民輝恫稱【欲對
    甲○○剁手剁腳】等恐嚇言語時，應已預知告訴人在場，証人謝民輝必定將其恐
    嚇言語告知甲○○，因此被告之恐嚇犯行，即與一般在外揚言加害於被害人之情
    形有異。（二）証人謝民輝與告訴人同一處所工作，二人並有上、下隸屬之關係
    ，被告對証人謝民輝恫稱欲對甲○○剁手剁腳等恐嚇言語，必對証人謝民輝造成
    一定程度畏怖之心，參以被告即至「奇美醫院」十三樓之辦公室尋找告訴人，導
    致告訴人因恐懼被告之恐嚇犯行，而躲至辦公室陽台處，並電請其弟張國隆、張
    國偉到場保護，足認被告確有恐嚇之犯行無訛云云，而指摘原判決之不當。
三、訊據被告固坦承於右揭時、地與謝民輝通電話，言及要對甲○○剁手剁腳等語，
    惟堅詞否認有何恐嚇之故行，辯稱：伊與甲○○發生糾紛，跟謝民輝以電話談及
    此事，一時生氣才說的，沒有要恐嚇被告，只是要向謝民輝訴苦而已等語。
四、按犯罪事實應依證據認定之，無證據不得推定其犯罪事實；又不能證明被告犯罪
    者，即應諭知無罪之判決，刑事訴訟法第一百五十四條、第三百零一條第一項分
    別定有明文。其次，刑法第三百零五條之恐嚇罪，所稱以加害生命、身體、自由
    、名譽、財產之事，恐嚇他人者，係指以使人生畏怖心為目的，而通知將加惡害
    之旨於被害人而言。若僅在外揚言加害，並未對於被害人為惡害之通知，尚難構
    成本罪，最高法院五十二年台上字第七五一號判例可資參照。
五、經查：
（一）被告於九十一年六月十六日十一時許，與証人謝民輝通電話，言及要對告訴人
      剁手剁腳等事實，業據被告供承不諱，核與告訴人之指訴及證人謝民輝證述情
      節相符，並有電話錄音帶及譯文在卷可佐，被告此部自白與事實相符，而可信
      採。
（二）惟依證人謝民輝之證詞【被告打電話上來找我抱怨她與甲○○發生爭執的事情
      ，並且告訴我說被甲○○打，我勸他們不要再有爭執，如果有被打該告的就去
      告，被告才答稱她不要告，要對甲○○剁手剁腳】、【（當時電話是）我拿話
      筒與被告對答】、【（被告有無要你轉告要對甲○○剁手剁腳）沒有】、【（
      你聽了以後是否會害怕）不會】、【（甲○○是否知道被告要對他剁手剁腳）
      甲○○當時也在場，我聽完電話以後我告訴甲○○這件事，甲○○才去聽錄音
      帶才知道】等語（見原審卷第十七頁至十八頁）。再參酌告訴人指稱【當時我
      是在現場，被告打電話來由謝民輝接聽，我不知道他們談話的內容，是事後我
      知道是被告打來的，去聽錄音帶才知道】等語（見原審卷第十九頁）；及告訴
      人於本院調查時稱【（被告與謝民輝通電話時，有說要「叫人打你，並將你剁
      手剁腳」這些話謝民輝有沒有告訴你？）沒有，我是聽到電話錄音。】、【（
      既然謝民輝沒有轉告你被告所說的上開話，你為何會去先去電話錄音？）答們
      辦公室的電話都有錄音。】、【（對被告說她當時只是在向謝民輝訴苦，沒有
      要恐嚇你的意思有何意見？）這些話當時是被告向謝民輝講的沒錯。】等語（
      見本院九十二年八月二十七日審判筆錄）觀之，顯見被告係與証人謝民輝談及
      為告訴人毆打，經証人謝民輝告知可提起告訴後，被告始為上開恐嚇言詞，則
      被告顯無恐嚇証人謝民輝之故意或事實，應可認定。再就被告是否有恐嚇告訴
      人之故意，或有請証人謝民輝【轉達】告訴人恐嚇之事，由証人謝民輝上開証
      詞，已非全然無疑。且縱令被告確有恐嚇告訴人之故意，並向証人謝民輝為上
      開言詞，但証人謝民輝並未將上開恐嚇言詞【轉達】告訴人，揆諸上開最高法
      院判例意旨，自難以被告有為上開恐嚇言詞，即認已該當刑法恐嚇罪之構成要
      件。
六、綜上所述，本件依調查所得證據尚不足以證明被告確有公訴人所指之恐嚇犯行，
    此外復查無其他積極證據足資佐證，揆諸前開說明，犯罪尚屬不能證明。從而原
    審以不能證明被告犯罪而諭知無罪之判決，核無不合，檢察官上訴意旨，仍執前
    詞指摘原判決之不當，並無理由，應予駁回。
據上論結，應依刑事訴訟法第三百六十八條，判決如主文。
本案經檢察官蘇南桓到庭執行職務。
中      華      民      國    九十二    年      九      月十      日
                                     臺灣高等法院臺南分院刑事第四庭
                                             審判長法官  鄭  文  肅
                                                   法官  黃  三  哲
                                                   法官  陳  珍  如
右正本證明與原本無異。
不得上訴。
                                             法院書記官  周  美  莉
中      華      民      國    九十二    年      九      月      十二    日


司法院資訊處製作；財團法人民間司法改革基金會備份。
